【裁判字號】    90,訴,781
【裁判日期】    901115
【裁判案由】    違反毒品危害防制條例
【裁判全文】
臺灣屏東地方法院刑事判決                            九十年度訴字第七八一號
    公  訴  人  臺灣屏東地方法院檢察署檢察官
    被      告  甲○○
右列被告因違反毒品危害防制條例案件，經檢察官提起公訴（九十年度偵字第二二八
號），本院判決如左：
    主  文
甲○○施用第一級毒品，處有期徒刑捌月；又施用第二級毒品，處有期徒刑陸月。應
執行有期徒刑壹年。
    事  實
一、甲○○前因施用毒品案件，經臺灣高雄地方法院以八十八年度毒聲字第八七七五
    號裁定送觀察、勒戒後，認無繼續施用毒品之傾向，由臺灣高雄地方法院檢察署
    檢察官於民國八十九年二月二十九日以八十九年度偵緝字第四二九號不起訴處分
    確定，仍不知悔改，於前開不起訴處分後五年內，復基於施用第一級毒品海洛因
    之犯意，於九十年五月十三日左右在高雄某處，施用海洛因一次。又另行起意，
    基於施用第二級毒品安非他命之犯意，於九十年五月十三日二十二時四十分許回
    溯四十八小時內某時，在不詳處所施用第二級毒品安非他命一次。嗣為警於九十
    年五月十三日二十二時四十分許，在高雄市前鎮區○○○路二五二號前查獲。
二、案經高雄市政府警察局移送臺灣高雄地方法院檢察署呈請臺灣高等法院高雄分院
    檢察署令轉臺灣屏東地方法院檢察署檢察官偵查起訴。
    理  由
一、訊據被告甲○○對於施用第一級毒品海洛因之事實坦承不諱，且被告於九十年五
    月十三日經警採尿送驗結果，發現呈有嗎啡陽性反應，此有高雄市政府衛生局煙
    毒尿液檢驗成績書（高衛試煙字第Ｅ─二二九號）、台灣檢驗科技股份有限公司
    濫用藥物尿液檢驗報告（報告編號：ＫＺ000000000000號）各一紙
    在卷可證，此為檢驗機關本於專業知識及以精密儀器測試後所得之結論，自可憑
    信，其有施用第一級毒品之犯行，應可確信。
二、訊據被告矢口否認有何施用第二級毒品安非他命之犯行，辯稱：我沒有吸安非他
    命，只有吸海洛因等語。惟查：(一)被告於九十年五月十三日二十時四十分許，在
    高雄市政府警察局經警採尿送驗，由台灣檢驗科技股份有限公司濫用藥物實驗室
    先以酵素免疫分析法初步檢驗，再以氣相層析、質譜儀法確認檢驗之方法，結果
    確呈甲基安非他命反應，此有該實驗室濫用藥物尿液檢驗報告（編號：ＫＺ00
    0000000000號）一紙在卷可稽，此為檢驗機關以精密儀器檢驗後所得
    之結論，應可憑信。又安非他命經服用後，於人體內有四十八小時之殘留期間，
    可由人體所排放之尿液中檢出，亦據行政院衛生署藥物食品檢驗局八十一藥檢字
    第八一○九二○六號函釋明確。可見被告於九十年五月十三日二十時四十分之前
    四十八小時內某時，應有施用第二級毒品安非他命，其空言否認施用第二級毒品
    云云，顯非可採。(二)又被告前因施用毒品案件，經臺灣高雄地方法院以八十八年
    度毒聲字第八七七五號裁定送觀察、勒戒後，認無繼續施用傾向，由臺灣高雄地
    方法院檢察署檢察官以八十九年度偵緝字第四二九號不起訴處分確定。被告於檢
    察官依毒品危害防制條例第二十條第二項規定為不起訴處分後五年後再犯毒品危
    害防制條例第十條之罪，經本院以九十年度毒聲字第一二五二號裁定送觀察勒戒
    後，認有繼續施用傾向等情，有臺灣屏東地方法院檢察署刑案資料查註紀錄表、
    臺灣高等法院被告全國前案紀錄表、臺灣高雄地方法院檢察署檢察官八十九年度
    偵緝字第四二九號不起訴處分書及屏東看守所附設勒戒所有無繼續施用毒品傾向
    證明書等在卷足憑，本件事證已明，被告施用第二級毒品安非他命之犯行亦堪認
    定。
三、查海洛因、安非他命係毒品危害防制條例第二條第一項第一款、第二款所稱之第
    一級、第二級毒品，被告甲○○竟持之以施用，核其所為，係犯同條例第十條第
    一項及第二項之施用第一級、第二級毒品罪。其施用前持有第一級、第二級毒品
    之低度行為，應為施用第一級、第二級毒品之高度行為所吸收，不另論罪。被告
    所犯上開二罪，犯意各別，罪名互異，應予分論併罰。爰審酌被告素行、犯罪之
    動機、手段、所生之危害及犯罪後態度，暨施用毒品係戕害個人身心之行為等一
    切情狀，分別量處如主文所示之刑，並定其應執行刑。
據上論斷，應依刑事訴訟法第二百九十九條第一項前段，毒品危害防制條例第十條第
一項、第二項，刑法第十一條前段、第五十一條第五款，判決如主文。
本案經檢察官潘國威到庭執行職務。
中      華      民      國      九十      年      十一      月   十五   日
                                      臺灣屏東地方法院刑事第三庭
                                          審判長法  官  黃國永
                                                法  官  陳姵君
                                                法  官  余德正
右正本證明與原本無異。
對於本判決如有不服應於收受送達後十日內向本院提出上訴書狀上訴於台灣高等法院
高雄分院並按他造當事人之人數附具繕本。
                                                書記官  曾文玲
中      華      民      國      九十      年      十一      月   十五   日
附錄法條：
毒品危害防制條例第十條
施用第一級毒品者，處六月以上五年以下有期徒刑。
施用第二級毒品者，處三年以下有期徒刑。


司法院資訊處製作；財團法人民間司法改革基金會備份。
